臺灣臺南地方法院臺南簡易庭小額民事判決
111年度南小字第1233號
原      告  第一產物保險股份有限公司

法定代理人  李正漢  


被      告  林崑興  

上列當事人間請求侵權行為損害賠償（交通）事件，經本院於民
國111年9月20日言詞辯論終結，判決如下：                
    主      文
一、被告應給付原告新臺幣9,637元，及自民國111年7月5日起至
    清償日止，按週年利率5 ％計算之利息。
二、原告其餘之訴駁回。
三、訴訟費用新臺幣1,000元由被告負擔450元，餘由原告負擔。
四、本判決原告勝訴部分得假執行。但被告如以新臺幣9,637元
    為原告供擔保後，得免為假執行。
　　事實及理由
一、本件原告未於言詞辯論期日到場，核無民事訴訟法第386 條
    各款所列情形，爰依被告之聲請，由其一造辯論而為判決。
二、原告主張：
　㈠被告於民國110年9月10日10時許，駕駛車牌號碼000-0000號
    汽車，在臺南市安平區府前路二段市政府停車場內停車，因
    倒車不慎，而與原告所承保之車牌號碼000-0000號租賃小客
    車（車主為訴外人和運租車股份有限公司，下稱系爭車輛）
    發生擦撞，致系爭車輛受損，修復所需費用共計新臺幣（下
    同）21,140元（含鈑金3,700元、烤漆5,000元及零件12,440
    元），原告已依保險契約如數理賠。是依民法第184條第1項
    前段、第191條之2及保險法第53條第1項規定，代位請求被
    告賠償損害。
　㈡並聲明：被告應給付原告21,140元，及自起訴狀繕本送達翌
    日起至清償日止，按週年利率百分之5計算之利息。
三、被告則以：伊當時要倒車到停車格，對方要找車位，二車發
    生擦撞，雙方都有責任，應各負一半責任等語答辯。並聲明
    ：原告之訴駁回。
四、本院之判斷：
　㈠查原告主張：其所承保之系爭車輛駕駛人於上開時地，與被
    告駕駛之汽車發生擦撞，致系爭車輛受損，修復所需費用共
    計21,140元（含鈑金3,700元、烤漆5,000元及零件12,440元
    ），其已依保險契約如數理賠等情，業據提出第一產物保險
    股份有限公司汽車保險計算書、和運租車電子發票證明聯、
    臺南市政府警察局第四分局華平派出所受( 處) 理案件證明
    單、臺南市政府警察局道路交通事故當事人登記聯單、系爭
    汽車行車執照、和運租車股份有限公司估價單及車損照片等
    影本為證(見南司小調卷第13-31頁)；並有臺南市政府警察
    局第四分局函附本件交通事故調查卷宗影本(見同上卷第47-
    75頁)，可資參佐，被告對此部分情節亦不爭執，自堪認定
    。
　㈡按汽車行駛時，駕駛人應注意車前狀況；汽車倒車時，應顯
    示倒車燈光或手勢後，謹慎緩慢後倒，並應注意其他車輛及
    行人，分據道路交通安全規則第94 條第3項及第110條第2款
    所規定。本件交通事故發生在停車場內，雖非道路交通安全
    規則所規定一般道路，惟道路交通安全規則相關規定，仍得
    作為汽車駕駛人是否已盡相當注意義務之判斷依據。被告於
    上開時地停車，倒車未注意後方車輛，因而撞及系爭車輛受
    損，被告應有過失，自堪認定。另依現場照片所示（見南司
    小調卷第57頁），原告承保車輛駕駛人在被告車輛後方，本
    應注意前方車輛動態，因疏未注意，致兩車發生擦撞，亦有
    過失。是被告陳稱雙方均有過失，應各負一半責任，堪認可
    採。
　㈢又按因故意或過失，不法侵害他人之權利者，負損害賠償責
    任；汽車、機車或其他非依軌道行駛之動力車輛，在使用中
    加損害於他人者，駕駛人應賠償因此所生之損害；不法毀損
    他人之物者，被害人得請求賠償其物因毀損所減少之價額；
    負損害賠償責任者，債權人得請求支付回復原狀所必要之費
    用，以代回復原狀，民法第184條第1項前段、第191條之2前
    段、第196條、第213條第3項分別定有明文。所謂其物因毀
    損所減少之價額，非不得以修復費用為估定之標準，但以必
    要者為限，例如修理材料以新品換舊品，應予折舊（最高法
    院77年度第9次民事庭會議決議可資參照）。另按被保險人
    因保險人應負保險責任之損失發生，而對於第三人有損失賠
    償請求權者，保險人得於給付賠償金額後，代位行使被保險
    人對於第三人之請求權。但其所請求之數額，以不逾賠償金
    額為限，保險法第53條第1項亦有明文。再依行政院所頒固
    定資產耐用年數表及固定資產折舊率表，運輸業用客車、貨
    車之耐用年數為4年，依平均法每年折舊4分之1，並參酌營
    利事業所得稅查核準則第95條第6項規定，固定資產提列折
    舊採用平均法或定率遞減法者，以1年為計算單位，其使用
    期間未滿1年者，按實際使用之月數相當於全年之比例計算
    之，不滿1月者，以1月計。本件原告所承保之系爭車輛為租
    賃小客貨車，屬運輸業用客車，耐用年數為4年，自110年1
    月出廠至110年9月10日受損，共計使用9個月，修理更新零
    件費用12,440元部分，按定率遞減法扣除折舊後應為10,574
    元（參南小卷第19頁折舊自動試算表），再加計鈑金3,700
    元及烤漆5,000元，修復必要費用合計應為19,274元。
　㈣再按損害之發生或擴大，被害人與有過失者，法院得減輕賠
    償金額，或免除之，民法第217 條第1 項定有明文。被告與
    原告承保之系爭車輛駕駛人均有過失，各應負擔一半責任，
    已如前述，自應依此減輕被告之賠償責任，是原告得代位請
    求被告賠償之金額應為9,637元（19,274×50%＝9,637元，元
    以下四捨五入）。
　㈤末按給付無確定期限者，債務人於債權人得請求給付時，經
    其催告而未為給付，自受催告時起，負遲延責任。其經債權
    人起訴而送達訴狀，或依督促程序送達支付命令，或為其他
    相類之行為者，與催告有同一之效力；遲延之債務，以支付
    金錢為標的者，債權人得請求依法定利率計算之遲延利息；
    應付利息之債務，其利率未經約定，亦無法律可據者，週年
    利率為5％，民法第229條第2項、第233條第1項前段、第203
    條分別定有明文。本件原告代位請求被告給付之損害賠償，
    並無給付之確定期限，是依上開說明，原告併請求被告應自
    起訴狀繕本送達翌日即111年7月5日起（見南司小調卷第93
    頁）至清償日止，按週年利率5％計算之遲延利息，亦屬有據
    ，併應准許。
五、綜上所述，原告依民法侵權行為及保險代位之規定，請求被
    告給付9,637元，及自111年7月5日起至清償日止，按年息5％
    計算之利息，為有理由，應予准許；逾此部分之請求，則屬
    無據，應予駁回。
六、本件原告勝訴部分，係適用小額程序所為被告敗訴之判決，
    依民事訴訟法第436條之20規定，應依職權宣告假執行；另
　　依同法第392條第2項規定，併依職權宣告被告得供擔保免假
    執行。
七、本件第一審訴訟費用為1,000元（即裁判費），應依兩造勝
    敗比例，由被告負擔450元，餘由原告負擔。
八、訴訟費用負擔之依據：民事訴訟法第79條。
中　　華　　民　　國　　111 　年　　9 　　月　　30　　日
              　　臺南簡易庭  法  官  陳淑卿
以上正本係照原本作成。
對於本件判決如有不服，應於收受送達後20日內向本院提出上訴
書狀，上訴於本院合議庭，並按他造當事人之人數附具繕本。當
事人之上訴，非以判決違背法令為理由不得為之，上訴狀應記載
上訴理由，表明下列各款事項：
㈠原判決所違背之法令及其具體內容。
㈡依訴訟資料可認為原判決有違背法令之具體事實。
如未於上訴後20日內補提合法上訴理由書，法院得逕以裁定駁回
上訴。
中　　華　　民　　國　　111 　年　　9 　　月　　30　　日
                              書記官  謝璧卉